【裁判字號】    95,易,431
【裁判日期】    950414
【裁判案由】    毒品危害防制條例
【裁判全文】
臺灣板橋地方法院刑事判決               95年度易字第431號
公  訴  人  臺灣板橋地方法院檢察署檢察官
被      告  甲○○
上列被告因毒品危害防制條例案件，經檢察官提起公訴（95年度
毒偵字第1542號）及移送併案審理（95年度毒偵字第2079號），
經本院合議庭裁定由受命法官獨任進行簡式審判程序，判決如下
：
    主  文
甲○○連續施用第二級毒品，處有期徒刑肆月，如易科罰金，以
佰元折算壹日。
    事  實
一、甲○○前因施用毒品案件，經本院以93年度毒聲字第855 號
    裁定送勒戒處所觀察、勒戒後，認無繼續施用毒品之傾向，
    而於民國93年7 月13日執行完畢釋放出所，並由臺灣板橋地
    方法院檢察署檢察官以93年度核退毒偵字第315 號為不起訴
    處分確定。
二、詎甲○○仍未戒除毒癮，復基於施用第二級毒品安非他命（
    下稱安非他命）之概括犯意，於94年10月1 日在臺北縣新莊
    市○○路687 巷5 號4 樓友人住處，及同年11月17日凌晨在
    臺北縣樹林市○○路271 之1 號友人營業處所，以將安非他
    命放入自製之玻璃球吸食器內，再以火燒烤產生煙霧後加以
    吸食之方法，連續施用安非他命二次。嗣先於94年10月1 日
    晚間10時30分許，在上開新莊市○○路687 巷5 號前為警查
    獲。又於94年11月17日凌晨3 時30分許，在上開樹林市○○
    路271 之1 號為警查獲，並扣得安非他命二包（原淨重共計
    4.1 公克、包裝共計重0.18公克、驗餘淨重共計4.091 公克
    ）、吸食器二組及電子磅秤一個等物。
三、案經行政院海岸巡防署海岸巡防總局北部地區巡防局及臺北
    縣政府警察局新莊分局分別報請臺灣板橋地方法院檢察署檢
    察官偵查起訴及移送併案審理。
    理  由
一、本件被告甲○○所犯係死刑、無期徒刑、最輕本刑為三年以
    上有期徒刑以外之罪，其於準備程序中就被訴事實為有罪之
    陳述，經法官告知簡式審判程序之旨，並聽取公訴人、被告
    之意見後，本院業已於95年3 月31日依刑事訴訟法第273 條
    之1 第1 項之規定，合議裁定由受命法官獨任進行簡式審判
    程序，合先敘明。
二、前揭事實業據被告甲○○於本院審理中供承不諱，而其於上
    開時、地為警查獲後，所採集之尿液經送檢驗機關以EIA 酵
    素免疫分析法或螢光偏極化分析法初步檢驗，再以GC/MS 氣
    相層析質譜儀法確認檢驗結果，確均呈安非他命類陽性反應
    乙節，亦有臺灣檢驗科技股份有限公司94年10月19日編號CH
    /2005/A0198 號濫用藥物尿液檢驗報告、及瑞芳醫事檢驗所
    94年11月30日檢驗報告單各一份，暨姓名及代碼對照表、尿
    液真實姓名對照表各一紙附卷可稽，被告自白既有上開證據
    足資補強，應堪信為真實。據此，本案事證明確，被告犯行
    堪以認定。
三、又被告前因施用毒品案件，經本院以93年度毒聲字第855 號
    裁定送勒戒處所觀察、勒戒後，認無繼續施用毒品之傾向，
    而於93年7 月13日執行完畢釋放出所，並由臺灣板橋地方法
    院檢察署檢察官以93年度核退毒偵字第315 號為不起訴處分
    確定等情，有臺灣高等法院被告前案紀錄表一份在卷可參，
    其再犯本件施用第二級毒品之罪，係於觀察、勒戒執行完畢
    釋放後，五年內再犯該條例第10條第2 項之罪，依毒品危害
    防制條例第23條第2 項規定，應逕予論罪科刑。
四、按安非他命係毒品危害防制條例第2 條第2 項第2 款所稱之
    第二級毒品，核被告所為，係觸犯上開條例第10條第2 項之
    施用第二級毒品罪。被告為施用第二級毒品安非他命而持有
    之行為，為其施用之高度行為所吸收而不另論罪。又被告先
    後二次施用第二級毒品安非他命之犯行，時間緊接，方法相
    同，所犯復係構成要件相同之罪，顯係基於概括犯意反覆為
    之，為連續犯，應依刑法第56條之規定論以一罪，並加重其
    刑。本院爰審酌被告前已有施用毒品經觀察、勒戒之紀錄，
    業如上述，猶不知悔改而再犯本件施用第二級毒品犯行，顯
    見其戒除毒癮之意志薄弱，惟其施用毒品係自戕行為，對他
    人法益尚無具體危害，及其施用毒品之時間、次數，暨犯罪
    後坦承犯行，態度良好等一切情狀，量處如主文所示之刑，
    並諭知如易科罰金之折算標準，以資懲儆。
五、扣案之安非他命二包、吸食器二組及電子磅秤等物，被告於
    警詢、偵查及本院審理中均否認為其所有，而依上開北部地
    區巡防局94年12月1 日臺北機字第0940016086號案件移送書
    所載，上開物品係於臺北縣樹林市○○路271 之1 號之辦公
    桌上所發現，然上址乃係同時遭查獲之吳定國所開設之計程
    車買賣商行，並非專供被告個人使用之處所，被告及同遭查
    獲之吳定國、彭嘉吉於偵查中復均向檢察官供稱上開物品為
    真實姓名年籍不詳、綽號「鐵鎚」之人所有之物，是尚無足
    夠之積極證據證明上開物品為被告所有之物，而上開安非他
    命雖係毒品，亦無證據證明係供被告或預備供被告施用之物
    ，即與本案缺乏關聯性，爰均不併諭知沒收，附此敘明。
六、本件公訴人原雖僅起訴被告於94年11月17日為警採尿前回溯
    96小時內之某時施用第二級毒品安非他命之犯行，惟被告於
    94年10月1 日在臺北縣新莊市○○路687 巷5 號4 樓友人住
    處所為施用第二級毒品安非他命之行為，既係基於概括之犯
    意為之，為連續犯，業如前述，屬裁判上之一罪，其一部起
    訴之效力及於全部，且經檢察官移送併案審理，基於審判不
    可分原則，本院自得併予審究，附此敘明。
據上論斷，應依刑事訴訟法第273 條之1 第1 項、299 條第1 項
前段，毒品危害防制條例第10條第2 項，刑法第11條前段、第56
條、第41條第1 項前段，罰金罰鍰提高標準條例第2 條，判決如
主文。
本案經檢察官涂永欽到庭執行職務。
中    華    民    國    95    年    4     月    14    日
                  刑事第十八庭    法  官 張紹省
以上正本證明與原本無異。
如不服本判決應於送達後十日內向本院提出上訴狀。
                                  書記官 周雅玲
中    華    民    國    95    年    4     月    20    日
附錄本案論罪科刑法條全文：
毒品危害防制條例第10條第2 項
施用第二級毒品者，處三年以下有期徒刑。


司法院資訊處製作；財團法人民間司法改革基金會備份。
